【裁判字號】    95,上易,148
【裁判日期】    950413
【裁判案由】    詐欺等
【裁判全文】
臺灣高等法院臺中分院刑事判決         95年度上易字第148號
上  訴  人
即  被  告  丙○○
上列上訴人因詐欺等案件，不服臺灣臺中地方法院94年度易字第
1808號中華民國94年12月28日第一審判決（起訴案號：臺灣臺中
地方法院檢察署93年度偵字第20343號），提起上訴，本院判決
如下：
    主  文
上訴駁回。
    事  實
一、丙○○與甲○○於民國90年間，原為行政院海岸巡防署中巡
    局第三總隊（以下簡稱第三總隊）之同袍弟兄，90年底，丙○○因役期屆滿而退伍。詎丙○○於退伍後，竟基於意圖為
    自己不法所有之概括犯意，連續為詐騙甲○○之行為如下：
(一)、91年初，在臺中松柏港營區，向甲○○佯稱，其與部隊長官
    熟識，要在桃園縣某裝甲部隊投資電子遊戲場，請甲○○一
    同投資，甲○○不疑有他，致陷於錯誤，遂陸續以現金，或
    匯款至丙○○指定或其不知情女友乙○○等人之帳戶，共給
    付新臺幣（下同）六十萬元予丙○○。
(二)、92年3、4月間，丙○○打電話至第三總隊營區向甲○○詐稱
    ，因二人共同投資的電子遊戲場以色情光碟作為獎品遭員警
    取締，軍方要求賠償違約金二十萬元，甲○○應負擔十萬元
    ，及賠償廠商之損害十萬五千元，甲○○再度陷於錯誤，以
    匯款方式給付丙○○二十萬五千元。
(三)、丙○○再於92年6、7月間，打電話至第三總隊營區向甲○○
    佯稱，因二人共同經營之電子遊戲場遭取締係因軍方承辦人
    向警方檢舉，事後其已找人毆打該承辦人，軍方承辦人揚言
    對其提出傷害告訴，並請求二十萬元之和解金，而要求甲○○負擔十萬元，甲○○仍不疑有他致陷於錯誤，又以轉帳及
    匯款方式給付十萬元予丙○○。
(四)、丙○○再於於93年5、6月間，打電話至第三總隊營區，向甲○○佯稱，其因上開違反電子遊戲場業管理條例案件，經法
    院判處易科罰金九十萬元，要求甲○○負擔四十五萬元，甲○○再陷於錯誤而以現金及轉帳方式交付四十萬元予丙○○
    ，供丙○○支付罰金。
(五)、丙○○再於93年5、6月間，打電話至第三總隊向甲○○佯稱
    尚須與軍方簽署和解書，若未與軍方和解則不得易科罰金，
    其將入獄執行該案為由，要求告訴人給付和解金一百二十萬
    元，甲○○因而再陷於錯誤，給付現金和解金一百十三萬元
    予丙○○，提供丙○○支付和解金。
(六)、93年6月間，丙○○打電話至第三總隊營區，向甲○○佯稱
    上開違反電子遊戲場管理條例案件經法院判刑可易科罰金，
    惟須與軍方和解才有效力，軍方提議賠償八十萬元，要求甲○○負擔四十萬元，甲○○亦不疑有他，再陷於錯誤，然因
    錢不夠，而僅以現金及轉帳方式交付丙○○二十三萬六千元
    。
(七)、丙○○食髓知味，於93年10月間某日打電話並親自至第三總
    隊營區，向甲○○佯稱須再給和解金一百六十萬元，要求甲○○給付一半即八十萬元，然因甲○○依丙○○上開理由陸
    續交付前開款項後，丙○○卻從未曾告知其參與投資的電子
    遊戲場究竟設在何處，且亦未出示判決書、和解書、合約書
    、帳冊等物品，深感受騙，因此拒絕丙○○之要求，丙○○
    始未得逞。
    至此，合計丙○○向甲○○已詐得二百六十七萬一千元（給
    付之時間、方式等詳如附表一所示）。
二、詎丙○○見甲○○拒絕付錢後，竟另行起意，並基於恐嚇取
    財之概括犯意，連續為恐嚇甲○○以取得財物之行為如下：
(一)、93年7月上旬某日，丙○○約甲○○至臺中市○○○路「阿
    水茶坊」，要求甲○○補足之前未完全給付之五十萬元，並
    向甲○○恫嚇稱：「你不要讓我神經線去逼到，你可以試試
    看，你可不可以走出這個大門，你信不信這裏面都是我的人
    ，我如果沒有辦法（給他錢）我會死，如果我會死，我就會
    順便把你打掉」等語，使甲○○心生畏懼，旋於93年8月27
    日，在台中市○○○路新光三越百貨大樓前交付現金五十萬
    元予丙○○。
(二)、93年10月中旬某日下午4時許，丙○○又至臺中縣梧棲鎮甲○○服役之部隊門口，告訴甲○○應負擔之和解金八十萬元
    ，至少須再給付三十萬元，且須簽發同額本票，因甲○○拒
    絕，遂承前恐嚇取財之概括犯意，向甲○○恫嚇稱：如果明
    天沒有給他錢，他要捉甲○○回家向甲○○家人要錢；及要
    跟蹤甲○○很簡單，他都不用出面，也不用開自己的車跟蹤
    ，看甲○○要怎麼樣等語，使甲○○心生畏懼，然因甲○○
    無現金可供支付而未得逞。
(三)、丙○○因之前向甲○○索取三十萬元未得逞，遂於93年10月
    27日下午3時許，再度至上開甲○○服役之部隊門口，向甲○○要三十萬元，並向甲○○恫嚇稱：他現在可以馬上找人
    把甲○○捉走，信不信，還是在部隊門口把甲○○打掉，信
    不信他可以馬上拿槍出來把甲○○打掉，他有二百多顆子彈
    ，且在加油站有多人在等，他有帶人來，如果沒有兩臺車的
    人來，他的頭剁下來，及甲○○換了電話他也知道，甲○○
    家的電話他也查得到，把甲○○捉回家處理比較快，甲○○
    在臺中住處他不是不知道，他都有在監視，要捉甲○○很好
    捉，如果讓他遇到，沒斷甲○○一手一腳的，看甲○○怎麼
    辦等語，使甲○○心生畏懼，並向丙○○稱尚在辦理貸款，
    尚未核下，無法付錢，故丙○○亦未得逞。
(四)、丙○○因二次向甲○○恐嚇取財三十萬元未能得逞，又於93
    年11月5日下午7時許，甲○○休假離開營區時，丙○○即駕
    車尾隨甲○○，並在國道四號高速公路清水交流道附近，要
    求甲○○駕駛之自小客車停車後，要求甲○○簽發以其為發
    票人之三十萬元本票一張，並向甲○○恫嚇稱：其車上有槍
    ，很想把甲○○打掉，他朋友已經準備好，要將甲○○埋掉
    等語，致使甲○○心生畏懼，向丙○○表示沒有錢，辦貸款
    的錢快下來，並為求順利脫身，遂將其身上僅有現金三千元
    交予丙○○。
(五)、嗣因甲○○不勝其擾，遂報警處理，適於93年11月17日上午
    10時，丙○○復承前恐嚇取財之犯意，打電話向甲○○催討
    三十萬元，因丙○○前已恐嚇甲○○多次，致甲○○接獲電
    話即心生畏懼而應允之，並約定在臺中縣梧棲鎮○○路雅舍
    茶坊前交付三十萬元，甲○○實際上則準備現金十二萬五千
    元至雅舍茶坊，丙○○旋於93年11月17日下午4時30分許，
    至上址向甲○○收取上開金額時，為埋伏在現場之員警當場
    查獲，而未遂。合計丙○○向甲○○恐嚇取財五十萬三千元
    （給付之時間、方式等詳如附表二所示）。
三、案經甲○○訴由臺中縣警察局清水分局報請臺灣臺中地方法
    院檢察署檢察官偵查起訴。
    理  由
一、訊據被告矢口否認有何詐欺、恐嚇取財犯行，辯稱：伊邀同
    甲○○投資桃園某裝甲部隊福利部電子遊戲機台，電動玩具
    店當初均係張定華經營，張定華為債所逼自殺，致投資血本
    無歸，投資桃園某裝甲部隊福利部電子遊戲機台之事實，可
    以傳訊證人王俊權及綽號「阿德」者作證，伊確實與甲○○
    共同投資經營，無詐欺行為；又伊對甲○○恫嚇部分，只是
    講氣話，並無惡意；原審判決附表一編號２部分，是伊女友
    乙○○慫恿共同詐騙甲○○，該部分所得全數由乙○○個人
    取用。此外並辯稱：事實一之(一)部分之金額未收受如此多之
    匯款；事實一之(二)之金額並無尾數，都是整數（按：指金額
    係二十萬元，非二十萬五千元）；事實一之(三)部分係伊向甲○○轉述張定華所述內容；事實一之(四)、(五)部分有收到四十
    萬元及一百十三萬元；事實一之(六)部分伊不知道；事實一之
    (七)部分甲○○確實未再給付八十萬元；事實二之(一)部分有收
    到五十萬元，但當時係與張定華喝酒，張定華向伊陳述營區
    內何時需要付錢，至於伊如何向甲○○講，已記不清楚；事
    實二之(二)部分伊想不起來；事實二之(三)部分所說言詞係氣話
    ，然亦未收到錢；事實二之(四)部分伊未講述恐嚇言詞，且未
    收到錢；事實二之(五)部分伊尚未進入雅舍茶坊，亦未向甲○○說何話云云。
二、經查：
(一)、被告在原審準備程序之前，雖曾否認上開犯罪事實，但在證
    人張家興證稱：伊與張定華及被告係朋友，張定華及被告均
    未告訴伊在經營電動玩具店，張定華未曾提過甲○○，也未
    提及因經營任何行業被警方查獲，張定華係燒炭自殺，他妹
    妹說張定華自殺原因可能係沈迷電動玩具積欠債務關係，所
    謂沈迷係指打電動玩具，而非經營電動玩具店等語（見原審
    卷第94頁、96至98頁），以及告訴人甲○○將被告之犯罪時
    間、地點、事實及所匯或交付之款項及其相關證據，向原審
    提出準備書狀詳細陳明受騙、恐嚇情節後（見原審卷第102
    頁、第113頁至120頁），被告見事證明確無從抵賴，方始坦
    白承認上開犯罪事實，並稱：「我都承認，情形如同告訴人
    （甲○○）上次開庭及準備書狀所載。」等語（見原審卷第
    103頁），核與告訴人甲○○指訴被害之經過，及證人張家
    興於原審結稱：被告之友人張定華並無投資電動玩具店等情
    節相符，堪信被告該不利於己之自白屬實。此外，並有郵政
    國內匯款執據影本八紙、證物認領保管單二紙，及收據影本
    、切結書影本、領款憑據影本、刑案現場測繪圖、張定華之
    在監在押及前案全國紀錄表各一紙，以及告訴人郵政存簿儲
    金簿影本、錄音光碟、錄音光碟譯文、合作金庫沙鹿分行94
    年10月24日合金沙存字第094000196號函附告訴人甲○○帳
    戶交易明細表、中華郵政股份有限公司南投郵局94年10月25
    日營字第0940201385號函送被告交易明細表、告訴人甲○○
    之郵局開戶資料及交易明細表、中華郵政股份有限公司臺中
    郵局94年11月18日中管字第0942103184號函送之被告女友乙○○立帳申請書及客戶歷史交易清單各一份附卷可稽，是被
    告所辯：未收到部分款項，部分事實不知道，部分恐嚇言詞
    記不清楚，部分恐嚇言詞係一時氣話，部分恫嚇言詞並未講
    述云云，即非可取。
(二)、被告於本院雖重提陳詞，辯稱：伊確實與甲○○共同投資電
    子遊戲機台，並由張定華經營，可以傳訊證人王俊權及綽號
    「阿德」者作證云云，惟被告於95年1月27日具狀提出此項
    證人之證據方法後，經本院命其於95年3月2日前陳報證人住
    址，但直至95年3月30日本院審理期日，被告遲未提出王俊
    權與「阿德」之住址，供本院傳喚訊問，以證明被告所辯情
    節，被告此項辯解自非可取。又，被告雖於本院另辯稱：原
    審判決附表一編號２部分，是伊女友乙○○慫恿伊共同詐騙
    云云。但查，此部分不啻被告自警詢時起至原審審判程序為
    止，均未提出此項抗辯，被告更於警詢中陳稱：伊以前女友
    乙○○並無與伊共謀詐騙，花用甲○○錢財，乙○○名義帳
    戶帳號00000000000000號係伊向乙○○借用，乙○○知道該
    帳號供人匯款，但不知道何人匯進來，乙○○帳戶供伊使用
    ，未抽取佣金等語（見偵查卷第7頁背面），而乙○○於本
    院到庭結稱：被告丙○○向甲○○行騙之事，伊不知情，甲○○有匯款到伊帳戶，係被告要求甲○○匯款，並指示甲○○匯錢至伊帳戶，該匯入款項係被告持伊之提款卡全部領出
    使用等語（見本院卷第34頁背面、第35頁），核與被告警詢
    所述大致相符，足見應以被告警詢所述為真實可信，被告於
    本院杜撰新詞，所辯核屬卸責之詞，亦非可取。
(三)、另按刑事偵查技術上所謂之「釣魚」者，係指對於原已犯罪
    或具有犯罪故意之人，以設計引誘之方式，使其暴露犯罪事
    證，而加以逮捕或偵辦而言。而所謂「陷害教唆」者，則指
    行為人原不具犯罪之故意，純因司法警察之設計教唆，始萌
    生犯意，進而實施犯罪構成要件之行為者而言。前者（即「
    釣魚」），純屬偵查犯罪技巧之範疇，並未違反憲法對於基
    本人權之保障，且於公共利益之維護有其必要性存在。而後
    者（即「陷害教唆」），係以引誘或教唆犯罪之不正當手段
    ，使原無犯罪故意之人因而萌生犯意而實施犯罪行為，再進
    而蒐集其犯罪之證據而予以逮捕偵辦；其手段顯然違反憲法
    對於基本人權之保障，且已逾越偵查犯罪之必要程度，對於
    公共利益之維護並無意義（最高法院93年度台上字第1939號
    判決要旨參照）。準此，當有誘捕偵查之情形時，即應調查
    該被誘捕人，是否原無犯罪之意思，以區別是否為「陷害教
    唆」或「釣魚偵查」而異其是否得為論罪有無之判斷基準。
    蓋在「釣魚偵查」之情況，誘捕人係利用被誘捕人原有犯罪
    之故意予以誘捕，純屬偵查犯罪技巧之範疇，如被誘捕人原
    無犯罪之故意，即不可能遭致誘捕，故並未違反憲法對於基
    本人權之保障，且於公共利益之維護有其必要性存在。查，
    本案被告本具有對告訴人甲○○恐嚇取財之故意，縱因告訴
    人係受警方授意與被告約定付款之地點，使被告暴露其犯罪
    事證，然此與以引誘或教唆犯罪之不正當手段，使原無犯罪
    故意之人因而萌生犯意而實施犯罪行為，再進而蒐集其犯罪
    之證據而予以逮捕者有別，是非屬不法，被告於93年11月17
    日對告訴人恐嚇取財未遂之犯行（即犯罪事實二之(五)部分）
    ，自不能援引「陷害教唆」求予免責，附此敘明。本案事證
    明確，被告上開詐欺財財及恐嚇取財等犯行，均堪認定。
三、核被告丙○○所為事實一之(一)至(六)之行為，係犯刑法第339
    條第1項之詐欺取財罪，所為事實一之(七)之行為，係犯同法
    第339條第3項、第1項之詐欺取財未遂罪；其所為事實二之
    (一)、(四)之行為，係犯同法第346條第1項恐嚇取財罪，所為事
    實二之(二)、(三)、(五)之行為（按：原審於附表二中已記載事實
    二之(五)部分，但於理由欄中未論及此部分，應係漏載），係
    犯同法第346條第3項、第1項之恐嚇取財未遂罪。又其所犯
    上開二罪，均時間緊接，所犯構成要件相同，顯係基於概括
    犯意為之，各依刑法第56條之規定分別從一犯罪態樣較重之
    詐欺取財既遂罪、恐嚇取財既遂罪論處，並均加重其刑。被
    告所犯事實一之(二)、(六)、(七)犯行，及事實二之(二)之犯行，雖
    未經檢察官起訴，然該部分犯行，分別與經起訴之詐欺取財
    罪、恐嚇取財罪有連續犯之裁判上一罪關係（按：原審贅載
    實質上一罪關係），自應一併審究。又被告所犯上開二罪間
    ，罪名各異，行為互殊，應予分論併罰。
四、原審認被告罪證明確，適用刑法第56條、第339條第1項、第
    346條第1項、第51條第5款，罰金罰鍰提高標準條例第1條前
    段規定，並審酌被告係為一己私利之犯罪動機、目的、使用
    手段尚非嚴重，然犯罪之次數甚多，犯罪期間甚長，對告訴
    人之精神造成極大之痛苦，且犯罪所得三百十七萬四千元，
    被害人所受損害不小，犯罪後迄未與告訴人和解，賠償告訴
    人所受之損害，及於交互詰問證人程序完成後，方在原審坦
    承犯行（按：第二審又翻異前詞否認犯罪），態度欠佳等一
    切情狀，就被告所犯詐欺、恐嚇取財罪分別量處有期徒刑十
    月、一年，並定其應執行之刑有期徒刑一年八月。其認事用
    法及量刑均稱妥適。被告上訴意旨否認犯罪指摘原判決不當
    ，為無理由，應予駁回。
據上論結，應依刑事訴訟法第368條，判決如主文。
本案經檢察官丁○○到庭執行職務。
中    華    民    國    95    年    4     月    13    日
                刑事第八庭   審判長法  官  羅  得  村
                                   法  官  巫  政  松
                                   法  官  陳  宏  卿
上列正本證明與原本無異。
不得上訴。
                                   書記官  顏  子  良
中    華    民    國    95    年    4     月    14    日
附錄論罪科刑法條：
中華民國刑法第三百三十九條(普通詐欺罪)
意圖為自己或第三人不法之所有，以詐術使人將本人或第三人之
物交付者，處五年以下有期徒刑、拘役或科或併科一千元以下罰
金。
以前項方法得財產上不法之利益或使第三人得之者，亦同。
前二項之未遂犯罰之。
中華民國刑法第三百四十六條(恐嚇取財罪)
意圖為自己或第三人不法之所有，以恐嚇使人將本人或第三人之
物交付者，處六月以上五年以下有期徒刑，得併科一千元以下罰
金。
以前項方法得財產上不法之利益，或使第三人得之者，亦同。
前二項之未遂犯罰之。
附表一：
詐欺取財
┌──┬────────┬────────────────┬───────┬──────────────┐
│編號│    時    間    │       方       式              │  金     額   │      備        註          │
│    │                │                                │ （新臺幣）   │                            │
├──┼────────┼────────────────┼───────┼──────────────┤
│ 1. │九十一年初      │被告在臺中松柏港營區虛偽以合夥投│六十萬元      │九十一年二月三日轉帳四萬元│
│    │                │資電子遊戲場名義，向告訴人詐取投│              │  （分二次轉）至被告郵局帳戶│
│    │                │資款項。                        │              │  （帳號：000000000000）。  │
│    │                │                                │              │九十一年二月三日轉帳四萬元│
│    │                │                                │              │  （分二次轉）至被告指定帳戶│
│    │                │                                │              │  （帳號：0000000000）。    │
│    │                │                                │              │九十一年十二月三日匯款二萬│
│    │                │                                │              │  元至被告女友乙○○郵局帳戶│
│    │                │                                │              │  （帳號：00000000000000）。│
│    │                │                                │              │其他款項分別在臺中市區或臺│
│    │                │                                │              │  縣大甲鎮部隊內交付現金，或│
│    │                │                                │              │  以自動提款機轉帳至被告謝明│
│    │                │                                │              │  宗指定之帳戶。            │
├──┼────────┼────────────────┼───────┼──────────────┤
│ 2. │九十二年三、四月│被告打電話至海巡署岸巡第三總隊向│二十萬五千元  │九十二年四月一日匯款三萬元│
│    │間              │告訴人佯稱合夥投資之電子遊戲店以│              │  至被告女友乙○○郵局帳戶。│
│    │                │色情光碟作為獎品遭警查獲，軍方要│              │九十二年五月九日匯款一萬五│
│    │                │求賠償違約金二十萬元及機器遭查扣│              │  千元至被告女友乙○○郵局帳│
│    │                │需賠償廠商十萬五千元為由，向告訴│              │  戶。                      │
│    │                │人詐取款項二十萬五千元，其中十萬│              │九十二年六月二日匯款二萬五│
│    │                │元為軍方違約金部分，另十萬五千元│              │  千元至被告女友乙○○郵局帳│
│    │                │為賠償廠商之損害。              │              │  戶。                      │
│    │                │                                │              │九十二年七月一日匯款一萬五│
│    │                │                                │              │  千元至被告女友乙○○郵局帳│
│    │                │                                │              │  戶。                      │
│    │                │                                │              │九十二年九月一日匯款三萬元│
│    │                │                                │              │  至被告女友乙○○郵局帳戶。│
│    │                │                                │              │九十二年十月一日匯款二萬元│
│    │                │                                │              │  至被告女友乙○○郵局帳戶。│
│    │                │                                │              │九十三年二月二日匯款七萬元│
│    │                │                                │              │  至被告女友乙○○郵局帳戶。│
├──┼────────┼────────────────┼───────┼──────────────┤
│ 3. │九十二年六、七月│被告打電話至海巡署岸巡第三總隊佯│十萬元        │九十三年三月三日轉帳一萬元│
│    │間              │稱軍方承辦人向警方檢舉，事後其已│              │  至被告帳戶。              │
│    │                │找人毆打該承辦人，該承辦人揚言對│              │九十三年三月五日轉帳二萬元│
│    │                │其提出告訴，並要求二十萬元之和解│              │  至被告帳戶。              │
│    │                │金為由，向告訴人詐取款項。      │              │九十三年三月二十二日匯款二│
│    │                │                                │              │  萬元至被告郵局帳戶。      │
│    │                │                                │              │九十三年四月一日轉帳五萬元│
│    │                │                                │              │  至被告帳戶。              │
├──┼────────┼────────────────┼───────┼──────────────┤
│ 4. │九十三年五、六月│被告打電話至海巡署岸巡第三總隊向│四十萬元      │九十三年六月四日自臺灣企銀│
│    │間              │告訴人佯稱違反電子遊戲場業管理條│              │  帳戶提領二十萬元現金（分十│
│    │                │例案件，已經法院判處易科罰金九十│              │  次提領，每次二萬元）於臺中│
│    │                │萬元，要求告訴人負擔一半之罰金四│              │  中華路上交付被告。        │
│    │                │十五萬元，告訴人因而給付罰金四十│              │九十三年六月四日自臺灣企銀│
│    │                │萬元。                          │              │  帳戶轉帳六萬元（分二次轉）│
│    │                │                                │              │  至被告郵局帳戶。          │
│    │                │                                │              │九十三年六月六日自臺灣企銀│
│    │                │                                │              │  帳戶轉帳一萬五千元（分三次│
│    │                │                                │              │  轉）至被告郵局帳戶。      │
│    │                │                                │              │九十三年六月七日自臺灣企銀│
│    │                │                                │              │  帳戶轉帳四萬三千元至被告郵│
│    │                │                                │              │  局帳戶。                  │
│    │                │                                │              │九十三年六月八日自臺灣企銀│
│    │                │                                │              │  帳戶轉帳八萬元至被告郵局帳│
│    │                │                                │              │  戶。                      │
│    │                │                                │              │九十三年六月八日以二千元現│
│    │                │                                │              │  金交付被告。              │
├──┼────────┼────────────────┼───────┼──────────────┤
│5   │九十三年五、六月│被告打電話至海巡署岸巡第三總隊向│一百十三萬元  │九十三年六月三十日自郵局帳戶│
│    │間              │告訴人佯稱尚須與軍方簽署和解書，│              │提領一百十三萬元現金於臺中地│
│    │                │若未與軍方和解則不得易科罰金，其│              │區交付被告。                │
│    │                │將入獄執行該案為由，要求告訴人給│              │                            │
│    │                │付和解金一百二十萬元，告訴人因而│              │                            │
│    │                │給付和解金一百十三萬元。        │              │                            │
├──┼────────┼────────────────┼───────┼──────────────┤
│ 6  │九十三年六月間  │被告打電話至海巡署岸巡第三總隊向│二十三萬六千元│九十三年六月十四日自合作金│
│    │                │告訴人佯稱因電子遊戲店違反電子遊│              │  庫帳戶轉帳十三萬六千元（分│
│    │                │戲場業管理條例，經法院判刑可易科│              │  三次轉）至被告郵局帳戶。  │
│    │                │罰金，惟須與軍方和解才有效力，軍│              │九十三年六月十四日自合作金│
│    │                │方提議賠償八十萬元為由，要求原告│              │  庫帳戶提領十萬元現金（分五│
│    │                │給付四十萬元，告訴人交付二十三萬│              │  次提領，每次二萬元）交付被│
│    │                │六千元給被告。                  │              │  告。                      │
│    │                │                                │              │                            │
├──┼────────┼────────────────┼───────┼──────────────┤
│7   │ 九十三年十月間 │被告打電話並親自至行政院海岸巡防│無            │未遂                        │
│    │                │署岸巡第三總隊向告訴人佯稱須再給│              │                            │
│    │                │和解金一百六十萬元，要求告訴人負│              │                            │
│    │                │擔八十萬元，然告訴人感覺被騙而未│              │                            │
│    │                │付款。                          │              │                            │
└──┴────────┴────────────────┴───────┴──────────────┘
附表二：
恐嚇取財
┌──┬────────┬─────────┬────────────────┬─────┬──────┐
│編號│    時    間    │    地     點     │          方        式          │ 金   額  │  備  註    │
├──┼────────┼─────────┼────────────────┼─────┼──────┤
│ 1. │九十三年七月上旬│臺中市○○路阿水茶│被告以威脅的口氣說：你不要讓我的│五十萬元  │九十三年八月│
│    │某日            │坊                │神經線去逼到，你可以試試看，你可│          │二十七日自合│
│    │                │                  │不可以走出這個大門，你信不信這裡│          │作金庫帳戶提│
│    │                │                  │面都是我的人，我如果沒有辦法（給│          │領五十萬元現│
│    │                │                  │他錢）我會死，如果我會死，我就會│          │金於臺中新光│
│    │                │                  │順便把你打掉等語以此向告訴人取得│          │三越交付被告│
│    │                │                  │五十萬元既遂。                  │          │            │
├──┼────────┼─────────┼────────────────┼─────┼──────┤
│ 2. │九十三年十月中旬│臺中縣梧棲鎮告訴人│被告要求告訴人簽發面額三十萬元之│無        │未遂        │
│    │某日十六時許    │服役地點門口      │本票，因告訴人沒有錢，被告即對告│          │            │
│    │                │                  │訴人恐嚇說：如果不簽，他要捉告訴│          │            │
│    │                │                  │人回家向告訴人家人要錢，並說：要│          │            │
│    │                │                  │跟蹤告訴人很簡單，他都不用出面，│          │            │
│    │                │                  │也不用開自己的車跟蹤，看告訴人要│          │            │
│    │                │                  │怎麼樣等語，使告訴人甚感恐懼，並│          │            │
│    │                │                  │請求被告給時間辦貸款給被告。    │          │            │
├──┼────────┼─────────┼────────────────┼─────┼──────┤
│ 3. │九十三年十月二十│臺中縣梧棲鎮告訴人│被告因前向告訴人強索三十萬元未遂│無        │未遂        │
│    │七日十五時許    │服役地點門口      │，即於當日對告訴人恐嚇說：他現在│          │            │
│    │                │                  │可以馬上叫人把告訴人捉走，信不信│          │            │
│    │                │                  │，還是在這裡把告訴人打掉，信不信│          │            │
│    │                │                  │他可以馬上拿槍出來把告訴人打掉，│          │            │
│    │                │                  │且表示他在加油站有很多人在等，他│          │            │
│    │                │                  │有帶人來，如果沒有兩臺車的人來，│          │            │
│    │                │                  │，他的頭剁下來，及告訴人電話換了│          │            │
│    │                │                  │他也知道，告訴人家的電話他也查的│          │            │
│    │                │                  │到，乾脆把告訴人捉回家處理比較快│          │            │
│    │                │                  │，且告訴人在台中住那裡他不是不知│          │            │
│    │                │                  │道，他都有在監視，要捉告訴人的人│          │            │
│    │                │                  │很好捉，如果讓他遇到，他沒斷告訴│          │            │
│    │                │                  │人一手一腳的看告訴人怎麼辦等語，│          │            │
│    │                │                  │使告訴人深感生命安全飽受威脅。  │          │            │
├──┼────────┼─────────┼────────────────┼─────┼──────┤
│ 4. │九十三年十一月五│國道四號清水交流道│告訴人駕車開往四號國道時，被告即│三千元    │九十三年十一│
│    │日十九時許      │附近              │駕車尾隨在後，告訴人只好停車，被│          │月五日十九時│
│    │                │                  │告旋即要求告訴人簽發面額三十萬元│          │許於臺中清水│
│    │                │                  │之本票，告訴人拒為簽發，被告即對│          │交流道附近給│
│    │                │                  │告訴人說：他車上有放槍，很想把告│          │付現金與被告│
│    │                │                  │訴人打掉，他朋友已經準備好了，準│          │            │
│    │                │                  │備將告訴人捉去埋了，人都在附近等│          │            │
│    │                │                  │，只要他一通電話人就來了，並要捉│          │            │
│    │                │                  │告訴人回去跟家人要錢，不簽本票沒│          │            │
│    │                │                  │關係，但要表現誠意，至少三萬元給│          │            │
│    │                │                  │他等語，致使告訴人心生畏懼，將身│          │            │
│    │                │                  │上僅有的金錢三千元交付之。      │          │            │
├──┼────────┼─────────┼────────────────┼─────┼──────┤
│ 5  │九十三年十一月十│臺中縣梧棲鎮○○路│被告於當日上午十時打電話給告訴人│無        │九十三年十二│
│    │七日十時        │雅舍茶坊          │催問錢是否準備好，要求告訴人準備│          │月十七日告訴│
│    │                │                  │三十萬元現金，使告訴人心生畏懼。│          │人準備現金十│
│    │                │                  │                                │          │二萬五千元，│
│    │                │                  │                                │          │並報警於交款│
│    │                │                  │                                │          │時逮捕被告而│
│    │                │                  │                                │          │未遂        │
└──┴────────┴─────────┴────────────────┴─────┴──────┘
                                                    Ｆ


司法院資訊處製作；財團法人民間司法改革基金會備份。
